臺灣高等法院刑事判決
109年度上訴字第652號
上  訴  人  
即  被  告  簡有偉



選任辯護人  吳偉豪律師（法扶律師）                  
上列上訴人因違反毒品危害防制條例案件，不服臺灣宜蘭地方法
院108年度訴字第224號，中華民國108年12月11日所為之第一審
判決（起訴案號：臺灣宜蘭地方檢察署108年度偵字第1574號、
第2837號、第3000號），提起上訴，本院判決如下：
    主  文
上訴駁回。
    事  實
一、簡有偉明知海洛因及甲基安非他命分別係毒品危害防制條例
    第2條第2項第1款、第2款所列管之第一級毒品及第二級毒品
    ，均不得持有、販賣，竟意圖營利，而分別為下列行為：
（一）於如附表一、二各編號所示之時間、地點，將如附表一、
      二各編號所示數量之海洛因，以如附表一、二各編號所示
      之價格，販賣予如附表一所示之崔原榮及如附表二所示之
      黃春風及陳宥伽，共計八次。
（二）另於如附表三各編號所示之時間、地點，將如附表三各編
      號所示數量之甲基安非他命，以如附表三各編號所示之價
      格販賣予陳文忠，共計十一次。
    嗣於108年3月11日14時6分許，在宜蘭縣○○鄉○○路0○0號住處
    為警查獲，當場扣得簡有偉所有供其為如附表一、二、三所
    示販賣海洛因及甲基安非他命聯絡時所使用之門號00000000
    00號行動電話一支（含SIM卡一張），及與如附表四所示之
    物（簡有偉涉犯施用毒品罪嫌部分，另經原審以108年度訴
    字第393號判決判處應執行有期徒刑二年十月），而得悉上
    情。
二、案經法務部調查局宜蘭縣調查站移送暨宜蘭縣政府警察局宜
    蘭分局報告臺灣宜蘭地方檢察署檢察官偵查起訴。
    理  由
壹、程序之證據能力部分
一、按被告以外之人於審判外之言詞或書面陳述，除法律有規定
    者外，不得作為證據。又被告以外之人於審判外之陳述，雖
    不符合刑事訴訟法第159條之1至第159條之4之規定，但經當
    事人於審判程序同意作為證據，法院審酌該言詞陳述或書面
    陳述作成時之情況，認為適當者，亦得為證據；當事人、代
    理人或辯護人於法院調查證據時，知有同法第159條第1項不
    得為證據之情形，而未於言詞辯論終結前聲明異議者，視為
    有前項之同意。刑事訴訟法第159條第1項及第159條之5分別
    定有明文。本件檢察官、上訴人即被告簡有偉及其辯護人，
    於言詞辯論終結前，就本件卷內被告以外之人於審判外之陳
    述，於本院審理時均表示不爭執（見本院卷第134頁至第136
    頁），經本院審酌該等證據之作成情況，核無違法取證或其
    他瑕疵，認均適為本案認定事實之依據，依刑事訴訟法第15
    9條之5規定，均有證據能力。
二、又本件認定事實引用之卷內其餘非供述證據（詳後述），並
    無證據證明係公務員違背法定程序取得，依同法第158條之4
    規定反面解釋，均有證據能力。
貳、實體部分
一、認定事實所憑之證據及理由：
（一）訊據被告對於上揭事實，業已於警詢、偵查、原審及本院
      審理時均坦承不諱（見警卷第10頁至第14頁，偵字第1574
      號卷第35頁至第37頁、第50頁正反面，他字卷㈡第71頁反
      面，原審卷第219頁，本院卷第142頁），核與證人崔原榮
      、黃春風、陳宥伽、陳文忠等人分別於警詢及偵訊時證述
      之買賣情節相符（見警卷第49頁至第59頁、第75頁至第84
      頁、第102頁至第109頁、第116頁至第124頁，他字卷㈡第2
      1頁至第23頁、第35頁至第36頁反面、第46頁至第47頁、
      第63頁至第66頁反面），並有通訊監察譯文及跟監照片等
      附卷可參（見警卷第23頁至第24頁、第26頁至第28頁、第
      31頁至第32頁、第34頁至第45頁、第100頁至第101頁），
      足徵被告上開任意性自白確與事實相符，堪以採信。
（二）按販賣毒品係政府嚴予查緝之違法行為，非可公然為之，
      且毒品可任意分裝或增減其分量，每次買賣之價量，亦隨
      時因雙方之資力、關係之深淺、需求之數量、對行情之認
      知、貨源之充裕與否、販賣者對於資金之需求程度，以及
      政府查緝之態度等因素，進而為各種不同之風險評估，而
      為機動性之調整，是其價格標準，自非一成不變，且販賣
      者從各種「價差」或「量差」或「純度」牟取利潤方式，
      亦有差異，然其為圖利益而非法販賣之行為，則屬相同，
      並無二致。從而，舉凡有償交易，除足以反證其確係另基
      於某種非圖利本意之關係外，通常尚難因無法查悉其精確
      之販入價格，作為是否高價賣出之比較，諉以無營利之意
      思而阻卻販賣犯行之追訴。被告販賣海洛因、甲基安非他
      命予崔原榮、黃春風、陳宥伽、陳文忠等人之犯行係屬重
      罪，如於買賣之過程中無利可圖，被告當無甘冒觸犯刑罰
      之高度風險幫助他人取得毒品之理，是被告主觀上顯有營
      利之意圖而販賣第一、二級毒品之犯意，亦堪認定。
（三）綜上所述，本案事證已臻明確，被告販賣海洛因及甲基安
      非他命之犯行洵堪認定，均應依法論科。
二、論罪：
（一）按海洛因、甲基安非他命分別為毒品危害防制條例第2條
      第2項第1款、第2款所列之第一級及第二級毒品。核被告
      就如附表一、二各編號所為，均係犯毒品危害防制條例第
      4條第1項之販賣第一級毒品罪；就如附表三各編號所為，
      均係犯毒品危害防制條例第4條第2項之販賣第二級毒品罪
      。被告於前開販賣前各持有海洛因及甲基安非他命之低度
      行為，分別為其販賣之高度行為所吸收，均不另論罪。
（二）被告所犯如附表一、二、三各編號所示之販賣第一級毒品
      及第二級毒品之各犯行間，犯意各別，行為互殊，應予分
      論併罰。
（三）被告前因：①施用毒品、竊盜等案件，經臺灣宜蘭地方法
      院分別以96年度易字第503號、97年度易字第25號、第40
      號判決判處有期徒刑六月、五月、五月、三月確定，並經
      同法院97年度聲字第470號裁定定應執行有期徒刑一年五
      月確定；②竊盜案件，經同法院以97年度宜簡字第105號判
      決判處有期徒刑三月確定；③施用毒品、詐欺等案件，經
      臺灣宜蘭地方法院分別以97年度訴字第284號、97年度宜
      簡字第495號、97年度易字第520號判決判處有期徒刑九月
      、四月、八月確定，並經同法院以98年度聲字第171號裁
      定定應執行有期徒刑一年六月確定。前揭①、②、③之罪刑
      ，經接續執行，於99年10月14日假釋出監並交付保護管束
      ，嗣經撤銷假釋，尚餘殘刑六月二十一日。又因④施用毒
      品、竊盜等案件，經臺灣宜蘭地方法院分別以100年度簡
      字第49號、100年度易字第289號、100年度訴字第201號、
      100年度簡字第661號、100年度易字第680號、100年度簡
      字第744號、100年度易字第737號、第404號、100年度訴
      字第345號、101年度訴字第109號判決判處有期徒刑四月
      、四月、八月、八月、八月、十月、三月、三月、三月、
      三月、三月、七月、七月、二月、二月、四月、三月、五
      月、五月、十月、十月、四月、四月確定，前十九罪經同
      法院以101年度聲字第669號裁定定應執行有期徒刑五年（
      即該裁定附表一部分）確定，後四罪則經同裁定定應執行
      有期徒刑二年二月（即該裁定附表二部分）確定，嗣①至③
      之殘刑六月二十一日及④之有期徒刑五年、二年二月於100
      年5月26日接續執行，於106年10月23日假釋出監並交付保
      護管束，後經撤銷假釋，應執行殘刑一年二十六日，而其
      中①至③之殘刑部分已於100年12月16日執行完畢，④之應執
      行有期徒刑五年部分（即該裁定附表一）已於105年12月1
      6日執行完畢，有本院被告前案紀錄表在卷可稽，被告於
      受有期徒刑之執行完畢後，五年以內故意再犯本件有期徒
      刑以上之各罪，皆為累犯。依司法院釋字第775號解釋文
      義及理由，係指構成累犯者，不分情節，一律加重最低本
      刑，於不符合刑法第59條所定要件之情形下，致生行為人
      所受之刑罰超過其所應負擔罪責之個案，不符罪刑相當原
      則、比例原則。於此範圍內，在修正前，為避免發生上述
      罪刑不相當之情形，法院就該個案應裁量是否加重最低本
      刑；依此，該解釋係指個案應量處最低法定刑，又無法適
      用刑法第59條在內減輕規定之情形，法院應依此解釋意旨
      裁量不予加重最低本刑，本案被告前已有毒品前案執行完
      畢，竟又於短時間內密切犯本件販賣毒品罪共十九罪，顯
      見被告對刑罰反應力乃屬薄弱，參諸司法院釋字第775號
      解釋之意旨等一切情狀後，認如加重其法定最低度本刑，
      尚不至於使其所受的刑罰超過其所應負擔之罪責，爰依刑
      法第47條第1項規定，均加重其法定最低度刑及有期徒刑
      之最高度刑（即除販賣第一級毒品之法定刑為死刑或無期
      徒刑部分，及販賣第二級毒品罪之法定刑為無期徒刑部分
      ，均不得加重外，均應依刑法第47條第1項規定加重其最
      低度刑）。
（四）按毒品危害防制條例第17條第2項規定：「犯第四條至第
      八條之罪於偵查及審判中均自白者，減輕其刑。」又所謂
      自白，乃犯罪嫌疑人或被告對自己犯罪事實之全部或一部
      為肯定之供述之謂，其供述之方式不以主動陳述犯罪事實
      之全部或一部為限，即使在偵查或審判中，於接受有偵查
      犯罪或審判職務之公務員就其涉及之犯罪事實訊問時，被
      動為承認該犯罪事實之意思表示者，亦不失為自白（最高
      法院97年度台上字第2119號判決意旨參照）。查被告就如
      附表一至三所示之各犯行，於偵查、原審及本院審理時均
      自白不諱，已如前述，揆諸上開說明，應有毒品危害防制
      條例第17條第2項減刑寬典之適用，爰就被告如附表一至
      三所示之各犯行，均依毒品危害防制條例第17條第2項之
      規定減輕其刑，並均依法先加後減。
（五）又按刑法第59條規定犯罪之情狀可憫恕者，得酌量減輕其
      刑，其所謂「犯罪之情狀」，與同法第57條規定科刑時應
      審酌之一切情狀，並非有截然不同之領域，於裁判上酌減
      其刑時，應就犯罪一切情狀（包括第57條所列舉之10款事
      項），予以全盤考量，審酌其犯罪有無可憫恕之事由（即
      有無特殊之原因與環境，在客觀上足以引起一般同情，以
      及宣告法定低度刑，是否猶嫌過重等等），以為判斷。而
      販賣第一級毒品之法定刑為「死刑或無期徒刑」，販賣第
      二級毒品罪之法定刑為「無期徒刑，或七年以上有期徒刑
      ，得併科新臺幣一千萬元以下罰金」，然同為販賣第一、
      二級毒品之人，其原因動機不一，犯罪情節未必盡同，或
      有大盤毒梟者，亦有中、小盤之分，甚或僅止於吸毒者友
      儕間為求互通有無之有償轉讓者亦有之，其販賣行為所造
      成危害社會之程度自屬有異，法律科處此類犯罪，所設之
      法定最低本刑卻同為「七年以上有期徒刑」，不可謂不重
      。於此情形，倘依其情狀處以較輕之有期徒刑，即足以懲
      儆，並可達防衛社會之目的者，自非不可依客觀之犯行與
      主觀之惡性二者加以考量其情狀，是否有可憫恕之處，適
      用刑法第59條之規定酌量減輕其刑，期使個案裁判之量刑
      ，能斟酌至當，符合比例原則。被告販賣第一、二級毒品
      之行為，固戕害他人身心健康，助長毒品之氾濫，本不宜
      輕縱，惟審酌被告僅販賣予崔原榮、黃春風、陳宥伽（陳
      宥伽購買該次為與黃春風合購）、陳文忠四人，交易金額
      為如附表所示之500元、1000元、2000元（僅附表二編號2
      一次）、3500元（僅附表一編號2一次）不等，被告所為
      上開犯行應係毒品交易之下游，惡性情節較諸大量走私進
      口或長期販賣毒品之「大盤」、「中盤」毒販多所差異，
      洵屬下游小額零星交易，惡性及危害社會之程度較輕，而
      販賣第一、二級毒品之最輕法定本刑為無期徒刑、七年以
      上有期徒刑，衡酌被告之犯罪情節，認縱科以法定最低刑
      度，仍嫌過重，不無情輕法重而尚堪憫恕之情形，爰就其
      所犯之如附表一至三所示之各犯行，均依刑法第59條規定
      減輕其刑，並先加後遞減之。
三、原審以被告之罪證明確，適用毒品危害防制條例第4條第1項
    、第2項、第17條第2項、第19條第1項，及刑法第11條、第4
    7條第1項、第59條、第51條第5款、第38條之1第1項前段、
    第3項規定，並審酌毒品對社會秩序及國民健康危害至深且
    鉅，嚴重影響社會治安，製造、運輸、販賣等行為情節尤重
    ，更應嚴加非難，而被告明知毒品對人體健康戕害甚鉅，為
    牟取利益，無視國家杜絕毒品犯罪之禁令，販賣海洛因、甲
    基安非他命供他人施用，肇生他人施用毒品之來源，戕害國
    民身心健康，並有滋生其他犯罪之可能，兼衡被告犯後坦承
    犯行之態度、犯罪動機、目的、手段、各次所得尚非鉅額，
    並考量被告自陳家庭經濟狀況勉持、國中畢業之智識程度等
    一切情狀，分別量處如附表各主文所示之刑，並定應執行之
    刑有期徒刑十五年。復說明：㈠扣案之行動電話一支（含門
    號0000000000號SIM卡一張），為被告為如附表一至三所示
    販賣第一、二級毒品犯行中用以聯繫買賣毒品事宜之物，且
    該行動電話為被告所有，據被告於警詢及原審供述明確，爰
    依毒品危害防制條例第19條第1項之規定，宣告沒收之；㈡被
    告就如附表一至三所示各次毒品交易所得，為被告之犯罪所
    得，雖均未扣案，仍應依刑法第38條之1第1項前段及第3項
    規定，諭知沒收之，並於全部或一部不能沒收或不宜執行沒
    收時，追徵其價額；㈢被告為警查獲時另扣得如附表四所示
    之物，其中如附表四⑴部分係被告另犯施用毒品罪所使用之
    物，業據被告供述明確，該部分並據檢察官另案起訴並聲請
    宣告沒收銷燬，有另案起訴書附卷可參；如附表四⑵部分所
    示之物，被告否認與本件販賣毒品罪相關，卷內亦查無證據
    可資證明與本件販毒之關聯，是如附表四⑴、⑵所示之物與被
    告本件販賣毒品犯行無涉，均不宣告沒收。核其認事用法，
    並無違誤，量刑部分雖漏未交代定執行刑所審酌之情狀，惟
    本院斟酌被告販賣毒品次數與原判決就被告各次犯行所量處
    之刑度，原判決所定之應執行刑已屬從輕，此觀如附表一至
    三各編號主文欄所載內容自明，並無罪責不相當或裁量權濫
    用之情事，原判決尚稱妥適。被告上訴意旨認其犯罪情節輕
    微，並舉他案件中數罪併罰所定應執行之刑度，主張原審定
    執行刑過重，希望能判處應執行刑為有期徒刑十年云云；惟
    按個案之裁量判斷，除非有全然喪失權衡意義或其裁量行使
    顯然有違比例、平等諸原則之裁量權濫用之情形，否則縱屬
    犯罪類型雷同，仍不得將不同案件裁量之行使比附援引為本
    案之量刑輕重比較，以視為判斷法官本於依法獨立審判之授
    權所為之量刑裁奪有否裁量濫用之情事，此與所謂相同事務
    應為相同處理，始符合比例原則與平等原則之概念，迥然有
    別（最高法院100年度台上字第21號判決意旨參照）。查對
    被告本件所犯販賣第一、二級毒品各罪，原審均適用毒品危
    害防制條例第17條第2項減輕其刑，再斟酌本件不無情輕法
    重、尚堪憫恕之情形而均依刑法第59條之規定酌減其刑，業
    見前述，實難認原審有何量刑失重之處，且原判決於定應執
    行刑時，有給予被告相當大之折扣，是被告上訴所指並無理
    由，其上訴應予駁回。
據上論斷，應依刑事訴訟法第368條，判決如主文。
本案經檢察官羅松芳到庭執行職務。
中　　華　　民　　國　　109  　年　　4　　月　　29　　日
                  刑事第二十庭  審判長法　官  王復生
                                      法　官  張紹省
                                      法　官  遲中慧
以上正本證明與原本無異。
如不服本判決，應於收受送達後20日內向本院提出上訴書狀，其
未敘述上訴之理由者並得於提起上訴後20日內向本院補提理由書
（均須按他造當事人之人數附繕本）「切勿逕送上級法院」。
                                      書記官  鄭巧青
中　　華　　民　　國　　109 　年　　4 　　月　　29　　日
附表一：
編號 時  間 地    點 交     易    情     形       主   文 1 108年1 月23日晚間7 時52分許 宜蘭縣宜蘭市蘭陽女中校門口 崔原榮以其所持用之門號0000000000號行動電話撥打簡有偉所有之門號0000000000號行動電話，聯繫見面交易毒品事宜，簡有偉於左揭時、地，以1000元之價格售予崔原榮第一級毒品海洛因一小包。 上訴駁回。 （原判決： 簡有偉販賣第一級毒品，累犯，處有期徒刑柒年陸月。扣案之行動電話壹支〈含門號○○○○○○○○○○號SIM卡壹張〉沒收；未扣案之販賣毒品所得新臺幣壹仟元沒收，於全部或一部不能沒收或不宜執行沒收時，追徵其價額。） 2 108年1 月30日下午5 時許 宜蘭縣○○市○○路○段00號 崔原榮以其所持用之門號0000000000號行動電話撥打簡有偉所有之門號0000000000號行動電話，聯繫見面交易毒品事宜，簡有偉於左揭時、地，以3500元之價格售予崔原榮第一級毒品海洛因一小包。 上訴駁回。 （原判決： 簡有偉販賣第一級毒品，累犯，處有期徒刑柒年陸月。扣案之行動電話壹支〈含門號○○○○○○○○○○號SIM卡壹張〉沒收；未扣案之販賣毒品所得新臺幣叁仟伍佰元沒收，於全部或一部不能沒收或不宜執行沒收時，追徵其價額。 3 108年2 月20日下午3 時19分許 宜蘭縣員山鄉員山國中停車場 崔原榮以公共電話撥打簡有偉所有之門號0000000000號行動電話，聯繫見面交易毒品事宜，簡有偉於左揭時、地，以1000元之價格售予崔原榮第一級毒品海洛因一小包，當天僅先交付500元予簡有偉，之後再交付500元予簡有偉。 上訴駁回。 （原判決： 簡有偉販賣第一級毒品，累犯，處有期徒刑柒年陸月。扣案之行動電話壹支〈含門號○○○○○○○○○○號SIM卡壹張〉沒收；未扣案之販賣毒品所得新臺幣壹仟元沒收，於全部或一部不能沒收或不宜執行沒收時，追徵其價額。） 4 108年3 月10日上午11時42分許 宜蘭縣員山鄉員山國中停車場 崔原榮以公共電話撥打簡有偉所有之門號0000000000號行動電話，聯繫見面交易毒品事宜，簡有偉於左揭時、地，以1000元之價格售予崔原榮第一級毒品海洛因一小包。 上訴駁回。 （原判決： 簡有偉販賣第一級毒品，累犯，處有期徒刑柒年陸月。扣案之行動電話壹支〈含門號○○○○○○○○○○號SIM卡壹張〉沒收；未扣案之販賣毒品所得新臺幣壹仟元沒收，於全部或一部不能沒收或不宜執行沒收時，追徵其價額。） 

附表二：
編號 時  間 地    點 交   易   情   形       主    文 1 108年1 月4日晚間7 時40分許 宜蘭縣宜蘭市宜蘭大學附近OK便利超商 黃春風以其所持用之門號0000000000號行動電話撥打簡有偉所有之門號0000000000號行動電話，聯繫見面交易毒品事宜，簡有偉於左揭時、地，以1000元之價格售予黃春風第一級毒品海洛因一小包。 上訴駁回。 （原判決： 簡有偉販賣第一級毒品，累犯，處有期徒刑柒年陸月。扣案之行動電話壹支〈含門號○○○○○○○○○○號SIM卡壹張〉沒收；未扣案之販賣毒品所得新臺幣壹仟元沒收，於全部或一部不能沒收或不宜執行沒收時，追徵其價額。） 2 108年1 月23日晚間7 時49分許 宜蘭縣宜蘭市蘭陽女中校門口 黃春風以陳宥伽所持用之門號0000000000號行動電話撥打簡有偉所有之門號0000000000號行動電話，聯繫見面交易毒品事宜，簡有偉於左揭時、地，以2000元之價格售予黃春風、陳宥伽第一級毒品海洛因一小包，並由黃春風出面與簡有偉交易毒品。 上訴駁回。 （原判決： 簡有偉販賣第一級毒品，累犯，處有期徒刑柒年陸月。扣案之行動電話壹支〈含門號○○○○○○○○○○號SIM卡壹張〉沒收；未扣案之販賣毒品所得新臺幣貳仟元沒收，於全部或一部不能沒收或不宜執行沒收時，追徵其價額。） 3 108年2 月6日上午11時24分許 宜蘭縣○○鄉○○路0○0號前 黃春風以其所持用之門號0000000000號行動電話撥打簡有偉所有之門號0000000000號行動電話，聯繫見面交易毒品事宜，簡有偉於左揭時、地，以1000元之價格售予黃春風第一級毒品海洛因一小包。 上訴駁回。 （原判決： 簡有偉販賣第一級毒品，累犯，處有期徒刑柒年陸月。扣案之行動電話壹支〈含門號○○○○○○○○○○號SIM卡壹張〉沒收；未扣案之販賣毒品所得新臺幣壹仟元沒收，於全部或一部不能沒收或不宜執行沒收時，追徵其價額。） 4 108年2 月17日晚間5 時59分許 宜蘭縣員山鄉員山國中停車場 黃春風以其所持用之門號0000000000號行動電話撥打簡有偉所有之門號0000000000號行動電話，聯繫見面交易毒品事宜，簡有偉於左揭時、地，以1000元之價格售予黃春風第一級毒品海洛因一小包。 上訴駁回。 （原判決： 簡有偉販賣第一級毒品，累犯，處有期徒刑柒年陸月。扣案之行動電話壹支〈含門號○○○○○○○○○○號SIM卡壹張〉沒收；未扣案之販賣毒品所得新臺幣壹仟元沒收，於全部或一部不能沒收或不宜執行沒收時，追徵其價額。） 

附表三：
編號 時  間 地    點    交   易   情   形         主    文 1 107 年11月30日晚間6 時23分許 宜蘭縣員山鄉溫泉路員山國中旁 陳文忠以其所持用之門號0000000000號行動電話撥打簡有偉所有之門號0000000000號行動電話，聯繫見面交易毒品事宜，簡有偉於左揭時、地，以1000元之價格售予陳文忠第二級毒品甲基安非他命一小包，陳文忠先給付400或500元予簡有偉，餘款隔日才給付。 上訴駁回。 （原判決： 簡有偉販賣第二級毒品，累犯，處有期徒刑壹年拾月。扣案之行動電話壹支〈含門號○○○○○○○○○○號SIM卡壹張〉沒收；未扣案之販賣毒品所得新臺幣壹仟元沒收，於全部或一部不能沒收或不宜執行沒收時，追徵其價額。） 2 107 年12月3日晚間9 時51分許 宜蘭縣○○鄉○○路0○0號前 陳文忠以其所持用之門號0000000000號行動電話撥打簡有偉所有之門號0000000000號行動電話，聯繫見面交易毒品事宜，簡有偉於左揭時、地，以1000元之價格售予陳文忠第二級毒品甲基安非他命一小包。 上訴駁回。 （原判決： 簡有偉販賣第二級毒品，累犯，處有期徒刑壹年拾月。扣案之行動電話壹支〈含門號○○○○○○○○○○號SIM卡壹張〉沒收；未扣案之販賣毒品所得新臺幣壹仟元沒收，於全部或一部不能沒收或不宜執行沒收時，追徵其價額。） 3 107 年12月8日晚間9 時20分許 宜蘭縣○○鄉○○路0○0號前 陳文忠以其所持用之門號0000000000號行動電話撥打簡有偉所有之門號0000000000號行動電話，聯繫見面交易毒品事宜，簡有偉於左揭時、地，以1000元之價格售予陳文忠第二級毒品甲基安非他命一小包。 上訴駁回。 （原判決： 簡有偉販賣第二級毒品，累犯，處有期徒刑壹年拾月。扣案之行動電話壹支〈含門號○○○○○○○○○○號SIM卡壹張〉沒收；未扣案之販賣毒品所得新臺幣壹仟元沒收，於全部或一部不能沒收或不宜執行沒收時，追徵其價額。） 4 107 年12月14日晚間7 時46分許 宜蘭縣○○鄉○○路0 ○0號前 陳文忠以其所持用之門號0000000000號行動電話撥打簡有偉所有之門號0000000000號行動電話，聯繫見面交易毒品事宜，簡有偉於左揭時、地，以1000元之價格售予陳文忠第二級毒品甲基安非他命一小包，陳文忠當場給付500元，另500 元則以星城線上遊戲點數5萬點抵付。 上訴駁回。 （原判決： 簡有偉販賣第二級毒品，累犯，處有期徒刑壹年拾月。扣案之行動電話壹支〈含門號○○○○○○○○○○號SIM卡壹張〉沒收；未扣案之販賣毒品所得新臺幣伍佰元及星城線上遊戲點數伍萬點均沒收，於全部或一部不能沒收或不宜執行沒收時，追徵其價額。） 5 107 年12月19日晚間5 時59分許 宜蘭縣○○鄉○○路0 ○0號前 陳文忠以其所持用之門號0000000000號行動電話撥打簡有偉所有之門號0000000000號行動電話，聯繫見面交易毒品事宜，簡有偉於左揭時、地，以500元之價格售予陳文忠第二級毒品甲基安非他命一小包。 上訴駁回。 （原判決： 簡有偉販賣第二級毒品，累犯，處有期徒刑壹年拾月。扣案之行動電話壹支〈含門號○○○○○○○○○○號SIM卡壹張〉沒收；未扣案之販賣毒品所得新臺幣伍佰元沒收，於全部或一部不能沒收或不宜執行沒收時，追徵其價額。） 6 107 年12月31日晚間9 時許 宜蘭縣員山鄉溫泉路員山國中旁 陳文忠以其所持用之門號0000000000號行動電話撥打簡有偉所有之門號0000000000號行動電話，聯繫見面交易毒品事宜，簡有偉於左揭時、地，以1000元之價格售予陳文忠第二級毒品甲基安非他命一小包。 上訴駁回。 （原判決： 簡有偉販賣第二級毒品，累犯，處有期徒刑壹年拾月。扣案之行動電話壹支〈含門號○○○○○○○○○○號SIM卡壹張〉沒收；未扣案之販賣毒品所得新臺幣壹仟元沒收，於全部或一部不能沒收或不宜執行沒收時，追徵其價額。） 7 108 年1月3日晚間6 時20分許 宜蘭縣員山鄉溫泉路員山國中旁 陳文忠以其所持用之門號0000000000號行動電話撥打簡有偉所有之門號0000000000號行動電話，聯繫見面交易毒品事宜，簡有偉於左揭時、地，以500元之價格售予陳文忠第二級毒品甲基安非他命一小包。 上訴駁回。 （原判決： 簡有偉販賣第二級毒品，累犯，處有期徒刑壹年拾月。扣案之行動電話壹支〈含門號○○○○○○○○○○號SIM卡壹張〉沒收；未扣案之販賣毒品所得新臺幣伍佰元沒收，於全部或一部不能沒收或不宜執行沒收時，追徵其價額。） 8 108年1 月10日晚間7 時40分許 宜蘭縣員山鄉溫泉路員山國中旁 陳文忠以其所持用之門號0000000000號行動電話撥打簡有偉所有之門號0000000000號行動電話，聯繫見面交易毒品事宜，簡有偉於左揭時、地，以500元之價格售予陳文忠第二級毒品甲基安非他命一小包。 上訴駁回。 （原判決： 簡有偉販賣第二級毒品，累犯，處有期徒刑壹年拾月。扣案之行動電話壹支〈含門號○○○○○○○○○○號SIM卡壹張〉沒收；未扣案之販賣毒品所得新臺幣伍佰元沒收，於全部或一部不能沒收或不宜執行沒收時，追徵其價額。） 9 108年1 月12日晚間9 時14分許 宜蘭縣員山鄉溫泉路員山國中旁 陳文忠以其所持用之門號0000000000號行動電話撥打簡有偉所有之門號0000000000號行動電話，聯繫見面交易毒品事宜，簡有偉於左揭時、地，以500元之價格售予陳文忠第二級毒品甲基安非他命一小包。 上訴駁回。 （原判決： 簡有偉販賣第二級毒品，累犯，處有期徒刑壹年拾月。扣案之行動電話壹支〈含門號○○○○○○○○○○號SIM卡壹張〉沒收；未扣案之販賣毒品所得新臺幣伍佰元沒收，於全部或一部不能沒收或不宜執行沒收時，追徵其價額。） 10 108年1 月15日下午5 時33分許 宜蘭縣宜蘭市新民路全家便利商店前 陳文忠以其所持用之門號0000000000號行動電話撥打簡有偉所有之門號0000000000號行動電話，聯繫見面交易毒品事宜，簡有偉於左揭時、地，以1000元之價格售予陳文忠第二級毒品甲基安非他命一小包。 上訴駁回。 （原判決： 簡有偉販賣第二級毒品，累犯，處有期徒刑壹年拾月。扣案之行動電話壹支〈含門號○○○○○○○○○○號SIM卡壹張〉沒收；未扣案之販賣毒品所得新臺幣壹仟元沒收，於全部或一部不能沒收或不宜執行沒收時，追徵其價額。） 11 108年2 月12日下午5 時20分許 宜蘭縣員山鄉溫泉路員山國中旁 陳文忠以其所持用之門號0000000000號行動電話撥打簡有偉所有之門號0000000000號行動電話，聯繫見面交易毒品事宜，簡有偉於左揭時、地，以1000元之價格售予陳文忠第二級毒品甲基安非他命一小包，當天陳文忠先給付600元，餘款400元則於隔日給付。 上訴駁回。 （原判決： 簡有偉販賣第二級毒品，累犯，處有期徒刑壹年拾月。扣案之行動電話壹支〈含門號○○○○○○○○○○號SIM卡壹張〉沒收；未扣案之販賣毒品所得新臺幣壹仟元沒收，於全部或一部不能沒收或不宜執行沒收時，追徵其價額。） 

附表四（被告另於查獲時經扣得之物）：
編號 扣案物  ⑴ 甲基安非他命一包、現金新臺幣（下同）5025元、中分裝袋一包、小分裝袋一包、吸食器一支、吸食工具一袋、吸食分裝工具一組、電子磅秤一台、吸食工具一盒（含分裝袋及針頭）。  ⑵  疑似葡萄糖一包、葡萄糖一包、身上物品、提款卡一包。 

附錄本案論罪科刑依據之法條：
毒品危害防制條例第4條第1項、第2項
Ⅰ  製造、運輸、販賣第一級毒品者，處死刑或無期徒刑；處無
    期徒刑者，得併科新臺幣二千萬元以下罰金。
Ⅱ  製造、運輸、販賣第二級毒品者，處無期徒刑或七年以上有
    期徒刑，得併科新臺幣一千萬元以下罰金。